臺灣高等法院刑事判決　　　　　　　　　　　　　九十三年度上訴字第二七八四號
　　上　訴　人　台灣板橋地方法院檢察署檢察官
　　上　訴　人
　　即　被　告　甲○○
　　選任辯護人　莊勝榮　律師
右上訴人因被告毒品危害防制條例等案件，不服臺灣板橋地方法院九十三年度訴字第
四一二號，中華民國九十三年八月十九日第一審判決（起訴案號：臺灣板橋地方法院
檢察署九十二年度偵字第二一七九四號），提起上訴，本院判決如左：
    主  文
原判決關於未經許可持有手槍、意圖供行使之用而偽造幣券及定執行刑部分撤銷。
甲○○未經許可，持有手槍，處有期徒刑伍年肆月，併科罰金新臺幣陸萬元，罰金如
易服勞役，以新臺幣玖佰元即銀元參佰元折算壹日，扣案之貝瑞塔手槍壹支（槍枝管
制編號：0000000000號，含彈匣壹個）及制式子彈參拾顆均沒收。又，意
圖供行使之用，而偽造幣券，未遂，處有期徒刑參年陸月；扣案已偽造完成之新臺幣
仟元幣券玖張、新臺幣伍百元幣券肆張，僅偽造未切割之新臺幣仟元幣券半成品陸佰
捌拾壹張、僅印製一面之新臺幣仟元半成品玖佰陸拾參張、僅印製一面之新臺幣伍百
元偽鈔半成品貳佰貳拾伍張，及螢幕壹台，均沒收。
其他上訴駁回。
前述第二項撤銷改判部分及第三項上訴駁回部分所處之刑，應執行有期徒刑拾貳年，
併科罰金新臺幣拾貳萬元，罰金如易服勞役，以新臺幣玖佰元即銀元參佰元折算壹日
。扣案第二級毒品安非他命（驗餘淨重參佰玖拾捌點零參公克），沒收銷燬之。扣案
已偽造完成之新臺幣仟元幣券玖張、新臺幣伍百元幣券肆張，僅偽造尚未切割之新臺
幣仟元幣券半成品陸佰捌拾壹張、僅印製一面之新臺幣仟元半成品玖佰陸拾參張、僅
印製一面之新臺幣伍百元偽鈔半成品貳佰貳拾伍張、螢幕壹台，貝瑞塔手槍壹支（槍
枝管制編號：0000000000號，含彈匣壹個）及制式子彈參拾顆、步槍壹支
（槍枝管制編號：0000000000號，含彈匣壹個）、仿貝瑞塔改造手槍壹支
（槍枝管制編號：0000000000號，含彈匣貳個）及子彈柒顆，均沒收。
    事  實
一、甲○○前曾因傷害致死案，經本院於民國（下同）七十九年二月二十八日，以七
    十九年度上訴字第一二一號判決判處有期徒刑五年，減為有期徒刑二年六月；再
    於八十年一月一日，以八十年度聲減字第七四八號裁定，減為有期徒刑一年三月
    ；而於八十年一月二十二日縮短刑期執行完畢出獄（以上未構成累犯）。竟仍不
    知悛悔，基於各別之犯意而為下列行為：
  (一)於九十一年底某日，在桃園市某處向姓名年籍不詳綽號「小朱」之成年男子，以
    新臺幣（下同）四十三萬元之價格，購買制式貝瑞塔手槍一支（槍枝管制編號：
    0000000000號，含彈匣一個）及制式子彈三十三顆，並自該時起，未
    經許可，在臺北縣中和市○○路八一七號十三樓之二住處持有前開槍、彈。
  (二)另行起意於九十二年九月或十月間某日，在不詳地點，受李源崇所託（已死亡）
    ，寄藏步槍一支（槍枝管制編號：0000000000號，含彈匣一個），甲
    ○○將上開步槍藏放於臺北市南港區○○○路○段八○巷竹林內，彈匣則放置於
    臺北市○○區○○街六巷七六弄六二號一樓租住處。
  (三)復另行起意於同年十二月初某日，受友人黃國憲所託，寄藏可發射子彈具殺傷力
    之仿貝瑞塔改造手槍一支（槍枝管制編號：0000000000號，含彈匣二
    個）及具殺傷力之子彈十二顆，甲○○將上開改造手槍及子彈放置在車牌號碼七
    三一九－ＦＪ號休旅車車內。
  (四)再基於意圖供行使之用而偽造幣券之犯意，於九十二年十二月九日為警查獲前一
    、二天，在其臺北市○○區○○街六巷七六弄六二號一樓租住處，以友人周
    建勇（現在臺灣臺北監獄受刑中）所寄放之電腦、印表機及掃描器等工具，接續
    偽造新臺幣（下同）已印雙面未切割之一千元偽鈔半成品六百八十一張、僅印單
    面未切割之一千元偽鈔半成品九百六十三張，及僅印單面未切割之五百元偽鈔半
    成品二百二十五張；嗣因於偽造之幣券成品完成前為警查獲扣案，而未遂。
  (五)另又於九十二年九月、十月間某日，受周建勇所託，代為持有周建勇所交付第二
    級毒品安非他命十包（淨重三百四十公克），甲○○將安非他命放置在上址吳興
    街租住處而持有之。
  (六)嗣於九十二年十二月八日十五時三十分許，甲○○在其前開臺北縣中和市住處為
    警查獲，並扣得貝瑞塔手槍一支（含彈匣一個）、子彈二十五顆、安非他命二包
    （淨重五十八公克）；又於其車牌號碼七三一九－ＦＪ號休旅車車內，查獲扣得
    彈匣一個及子彈十顆。旋又於臺北市○○街租住處，扣得周建勇交付之已印製完
    成之千元偽幣九張，五百元偽幣四張，及甲○○已印雙面未切割之一千元偽鈔半
    成品六百八十一張、僅印單面未切割之一千元偽鈔半成品九百六十三張，及僅印
    單面未切割之五百元偽鈔半成品二百二十五張、電腦一台、螢幕一台、印表機二
    台、墨水夾七個、驗鈔燈一個、掃描器一台；另又經警扣得仿貝瑞塔改造手槍一
    支及子彈十顆、周建勇所交付之安非他命十包（淨重三百四十公克）、分裝袋一
    百三十個、電子秤一台、安非他命吸食器一組。再於九十二年十二月九日凌晨一
    時五十分許，由甲○○主動供出李源崇所寄藏之上開步槍，並帶同警方至臺北市
    南港區○○○路○段八十巷旁之竹林內，起獲前開步槍一支，嗣甲○○並自前開
    吳興街租住處取出前開步槍之彈匣一個交付警方。
二、案經臺北市政府警察局大同分局報請臺灣板橋地方法院檢察署檢察官偵查起訴。
    理  由
壹、撤銷改判（未經許可持有手槍及意圖供行使之用而偽造幣券）部分：
  一未經許可持有手槍部分：
    (一)被告甲○○經本院合法傳喚，無正當理由未於言詞辯論期日到庭；據其在原法
      院之陳述，對於上揭未經許可持有制式手槍及子彈之事實，已坦承不諱，並有
      扣案之貝瑞塔手槍一支可資佐證。復查，扣案槍枝及子彈，經送內政部警政署
      刑事警察局鑑定結果，認為：貝瑞塔手槍一支，係義大利ＢＥＲＥＴＴＡ廠製
      ９２ＦＳ型口徑９ｍｍ制式半自動手槍，機械性能良好，可擊發同口徑制式制
      式子彈，認具殺傷力；三十三顆，認均係口徑９ｍｍ之制式子彈（試射三顆）
      ，認具殺傷力等情；有該局九十二年十二月九日刑鑑字第０九二０二三三一六
      三號槍彈鑑定書一份附卷可參（見偵查卷第一四二頁至第一五四頁）。被告此
      部分之自白核與事實相符，自屬可信。本案事證明確，被告此部分犯行亦堪認
      定。
    (二)核被告此部分所為，核係犯槍砲彈藥刀械管制條例第七條第四項之持有手槍罪
      、第十二條第四項之持有子彈罪；被告以一行為同時持有手槍、子彈，係屬一
      行為而觸犯數罪名之想像競合犯，應從一重之槍砲彈藥刀械管制條例第七條第
      四項持有手槍罪處斷。被告所犯上開槍砲彈藥刀械管制條例第七條第四項之持
      有手槍罪，與後述同條例第七條第四項之寄藏步槍罪、第十一條第四項之持有
      可發射子彈具殺傷力之槍枝罪、妨害國幣懲治條例第三條第一項偽造幣券罪、
      毒品危害防制條例第十一條第二項持有第二級毒品罪間，犯意各別，罪名互殊
      ，應分論併罰。
    (三)原審判決就此部分據以論罪科刑，固非無見。惟查，扣案制式子彈三十三顆於
      鑑驗時，經試射三顆（見偵查卷第二一三頁），該試射之三顆子彈已非違禁物
      ，亦非供犯罪所用之物，自無宣告沒收之必要；原判決就此部分併予宣告沒收
      ，尚有未當。被告之上訴意旨，以：不論被告持有或寄藏手槍、步槍、子彈均
      以連續犯同一構成要件之第七條第四項論處始為正辦，原審卻以持有手槍、寄
      藏步槍、寄藏槍枝以三罪論處，分別適用第七條第四項及第十一條第四項，顯
      有適用法則不當之違背法令等語，指摘原判決不當，雖無理由（詳見後述「貳
      之一之(四)所載）。然原判決既有前述之可議，仍屬無可維持，應由本院將原判
      決有關此部分及定應執行刑部分撤銷改判。爰審酌被告犯罪之手段，持有制式
      手槍對社會治安之危害，及犯罪後之態度等一切情狀，量處如主文所示之刑；
      並諭知罰金易服勞役之折算標準。扣案之貝瑞塔手槍壹支（槍枝管制編號：0
      000000000號，含彈匣壹個）及制式子彈參拾顆均為違禁物，應依刑
      法第三十八條第一項第一款規定宣告沒收；已試射之子彈三顆已非違禁物，亦
      非供犯罪所用之物，自無宣告沒收之必要，附此敘明。
  二意圖供行使之用而偽造幣券部分
    (一)據被告甲○○在檢察官偵查及原法院之陳述，均矢口否認有何意圖供行使之用
      而偽造幣券之犯行，於檢察官偵查中辯稱：因之前周建勇偽鈔案出事，他被抓
      了，他拜託我將偽鈔搬過來云云。在原審辯稱：偽鈔那些機器是周建勇寄放的
      ，我是後來好奇才把他打開來，才發現那是製造偽鈔的，那些機器是放在紙箱
      內，當時機器與偽鈔半成品是放在一起，我是在出事前一、二天把電腦打開，
      有看到裡面有偽鈔板的製版存檔，我好奇把檔案資料叫出來，就印了幾張出來
      看，電腦我就沒有關機我就出門了等語。惟查：
      1.經原審法院當庭勘驗前開扣案之新版新臺幣一千元及五百元鈔券，勘驗結果
        千元鈔成品六百九十張，其中九張千元鈔有切割，並有防偽線，其他六百八
        十一張未切割（號碼FL611611YD，每張Ａ４紙上印有三張紙鈔），未切割之
        成品上未製作防偽線，有部分未切割之千元鈔成品顏色呈紫色，另外九百六
        十三張半成品（號碼FL166191YD），每張Ａ４紙上印有三張紙鈔，只有印正
        面一面；五百元鈔成品四張，已切割，有貼防偽線；半成品二百二十五張（
        號碼DS504334 XB），每張Ａ４紙上印有三張紙鈔，只有印正面一面，未貼
        防偽線等情，固有勘驗筆錄在卷可查（見原審卷第八十五頁）。然觀諸前述
        所謂「千元鈔成品六百九十張」，其中僅有九張千元鈔有切割，並有防偽線
        ，其餘六百八十一張未切割（每張Ａ４紙上印有三張紙鈔），該等未切割之
        千元紙鈔，自尚未能供行使之用；是故本案已偽造完成可供行使用之偽造紙
        鈔，應僅有千元鈔九張，及五百元鈔四張，合先敘明。
      2.上開紙鈔經採其中已切割並印有防偽線千元鈔九張及五百元鈔四張，送中央
        印製廠鑑定結果，認：該批一千元偽鈔均以彩色噴墨方式仿印，無凹版印
        紋凸起效果，紙張採坊間布紋類紙張，紙質與真鈔不同，號碼：FL141461YD
        水印以噴墨方式仿製，安全線以灰色墨仿造，另以燙印箔膜（含面額數字）
        仿鈔券正面五段裸露部分，左下角面額數字以亮光物質仿折光變色油墨。號
        碼FL166I 91YD水印以灰色墨在紙張背面仿製，安全線以灰色墨仿造，另以
        燙印箔膜（含面額數字）仿鈔券正面五段裸露部分，左下角面額數字以噴墨
        方式仿折光變色油墨。其餘無號碼鈔券七張，水印以灰色墨在紙張背面仿製
        ，安全線以灰色墨仿造，另以黏貼箔膜（含面額數字）仿鈔券正面五段裸露
        部分，左下角面額數字以噴墨方式仿折光變色油墨。該等五百元偽鈔均以
        彩色噴墨方式仿印，無凹版印紋凸起效果，紙張採坊間布紋類紙張，紙質與
        真鈔不同，其中一張水印以灰色墨在紙張背面仿製，安全線以灰色墨仿造，
        另以燙印箔膜（含面額數字）仿鈔券正面五段裸露部分，左下角面額數字以
        亮光物質仿折光變色油墨。其餘偽鈔，無水印，安全線以灰色墨仿造，另以
        黏貼箔膜（含面額數字）仿鈔券正面五段裸露部分，左下角面額數字以噴墨
        方式仿折變色油墨；有該局九十三年七月七日，中印發字第０九三０００三
        四二六號函在卷可憑（見原審卷第一０八頁、第一０九頁）。是扣案之紙鈔
        均屬偽鈔，自無庸置疑。
      3.次查，被告從未供陳本案使用之紙張有如何特殊之情事；而證人周建勇在原
        審於九十三年六月十八日庭訊中即證稱：用電腦彩色印表機。就是用掃描器
        掃過去，圖案不是問題，問題是紙質，我的紙都是吸光的，不會有螢光反射
        ；有吸光的紙，燈照上去不會有反光。圖案都是一樣的，因為都是照相機拍
        得；我的是特殊的紙，是買來的云云（見原審卷第九十八頁）。嗣在原審於
        九十三年七月二十九日審理庭時，經法院調出扣案證物，由該證人當庭用驗
        鈔燈照偽鈔，發現偽鈔確實不會反光，另以具結用的白紙照射會反射驗鈔燈
        的紫光等情，亦有審理筆錄在卷可查（見原審卷第一三三頁）；則證人周建
        勇於原法院審理時所供證：扣案主機、印表機、驗鈔燈、偽鈔等物確為伊所
        有，伊去年在北所戒治時，託被告之弟請被告幫忙處理那些東西，因為那時
        伊在聲請交保要籌錢，而且這些東西伊還想用，所以想把東西寄放在被告那
        裡等語（見原審卷第九十六頁）；雖可採信。惟被告另在原法院審理中已詳
        確供陳：（扣案）其中一部分是伊十二月八日之前有把電腦打開好奇印了一
        些，那時警方查獲的時候，電腦還是開機的狀態，伊在警詢筆錄有坦承等語
        （見原審卷第一三五頁）。則被告已著手偽造幣券之行為，已可認定。
      4.印製偽鈔係違法行為，被告如僅止於好奇而列印偽鈔，自當於列印完畢後即
        時關機，且祇須試印一、二張以滿足好奇心即可，以免觸法。然於警方查獲
        時，電腦、印表機仍然處於開啟狀態，已為被告所自承，並有查獲時本案現
        場光碟勘驗筆錄在卷可稽（見原審卷第一二九頁）；參以，現場查獲偽鈔之
        半成品高達近二千張，亦有該等物品扣案可證。則被告係為供行使之用而偽
        造本案偽鈔，已灼然可見；此情顯非「僅係好奇之心試印」所得解釋。
      5.綜合上述，被告辯稱：僅係好奇試印，並無使用意圖云云，顯係臨訟卸責之
        詞，委無足採。此部分事證明確，被告意圖供行使之用而偽造幣券之犯行，
        已可認定。
    (二)再查，本案已偽造完成可供行使用之偽造紙鈔，應僅有千元鈔九張，及五百元
      鈔四張；而本案已偽造完成千元鈔九張中，其中僅有一張號碼為FL141461YD，
      另張號碼為FL166I91YD，其餘七張均無號碼（見中央印製廠中印發字第０九三
      ０００三四二六號函）；而本案為警查獲時印製中之未切割千元幣券，號碼為
      FL611611YD、FL166191YD（見扣案證物），已如前述；因該等幣券之號碼互不
      相符；參以，本案查獲現場並未扣得切割工具及幣券防偽線等製作幣券成品必
      須之物品觀之，故已完成之FL141461YD、FL166I91YD二張幣券及七張無號碼幣
      券，應均非本案為警查獲時印製中FL611611YD、FL166191YD幣券所切割製成。
      又，為警查獲時印製中之未切割五百元幣券，及已完成之五百元幣券四張，其
      號碼雖同為DS504334XB；然印製中之五百元幣券均僅印製一面，故扣案已完成
      之五百元幣券四張，亦無可能係由本案為警查獲時印製中之未切割五百元幣券
      所切割製成。又查，證人周建勇所涉偽造國幣犯行，業經本院於九十二年六月
      三日以另九十二年度上訴第一０八八號刑事判決判處徒刑，旋經最高法院於九
      十二月十月十五日判決上訴駁回確定在案，有本院九十二年度上訴第一０八八
      號刑事判決在卷可查；復因該案業經檢察署執行，扣案證物已不復存在，故本
      院無從再調閱該案證物幣券、紙張，以查核是否與本案印製中幣券號碼、紙質
      相同。然依前開九十二年度上訴第一０八八號刑事案中偽造幣券之手段：(1)該
      等一千元偽鈔均係以彩色噴墨方式仿印；... 無凹版印紋凸起效果；紙質與真
      鈔不同；... 水印及安全線以灰色墨在紙張背面仿製，另安全線以黏貼箔膜仿
      正面五段裸露部分；... 左下角面額數字以亮光物仿折光變色油墨；... (2)該
      張五百元偽鈔係以彩色噴墨方式仿印，無隱藏字及凹版印紋凸起效果；紙質與
      真鈔不同，無水印，安全線以彩色噴墨在紙張正背面仿製等各節（九十二年度
      上訴第一０八八號刑事判決第五頁第一行起），核與本案偽造幣券之手段大致
      相符觀之；證人周建勇在原審結證：我在外面有租三、四個地方，我入獄前，
      我有請甲○○在中和幫我找一個房子，電腦主機等有放在那裡。我住的三個地
      方，包括我被查的兩個地方都有電腦主機跟偽鈔成品、半成品；我查獲的地點
      只有汐止跟內湖兩個地址；... （甲○○）幫我處理房租；因為那時我一直在
      聲請交保，要籌錢，而且這些東西我還想用，所以想把東西寄放在甲○○那裡
      ；... 螢幕不是我的，主機、印表機都是我的沒有錯，驗鈔燈應該也是我的，
      因為我有三、四個地方都有放東西，而且事隔這麼久，不太確定，應該都是，
      掃描器也是我的；... （扣案偽鈔）是我印的，因為我剛才說過印表機會震動
      ，過一段時間要調整，整疊印完再來選其中沒有印好的云云（見原審卷第一班
      三頁、第一三六頁）等語，尚屬可信。被告選任辨護人在本院為被告所辯：警
      察搜索時電腦呈開啟狀態正在印偽鈔，顯見被告印製之偽鈔尚未切割屬半成品
      ，成品部分屬周建勇所寄放，被告所犯應屬未遂階段云云，亦屬可採。
    (三)又查，中央銀行於五十年七月一日在臺復業後，即已委託臺灣銀行發行新臺幣
      ，自是時起新臺幣即已具有國幣之功能（司法院大法官釋字第九十九號解釋參
      照）。被告已著手印製千元、五百元偽鈔，尚未達到成品階段，核其所為係犯
      妨害國幣懲治條例第三條第三項、第一項偽造幣券未遂罪；公訴人認被告所為
      係犯妨害國幣懲治條例第三條第一項偽造幣券既遂罪，尚有未洽，其起訴法條
      應予變更。被告未遂犯行，應依既遂犯之刑減輕之。被告所犯上開妨害國幣懲
      治條例第三條第一項偽造幣券罪，與前述槍砲彈藥刀械管制條例第七條第四項
      之持有手槍罪，後述同條例第七條第四項之寄藏步槍罪、第十一條第四項之持
      有可發射子彈具殺傷力之槍枝罪，及毒品危害防制條例第十一條第二項持有第
      二級毒品罪間，犯意各別，罪名互殊，應分論併罰。
    (四)原審判決就被告意圖供行使之用而偽造幣券部分據以論罪科刑，固非無見。惟
      查，被告印製之偽鈔尚為未切割之半成品，所為應屬未遂階段，有如前述；原
      審判決認被告所為已達既遂程度，被告所為係犯妨害國幣懲治條例第三條第一
      項偽造幣券既遂罪，自有未洽。公訴人之上訴意旨，以被告應成立連續偽造幣
      券犯行，指摘原判決不當，雖無理由（另詳如後述）；惟被告此部分之上訴意
      旨，以其所為尚屬未遂階段指摘原判決不當，則為有理由，應由本院將原判決
      有關此部分及定應執行刑部分撤銷改判。爰審酌被告犯罪之動機係在謀取不法
      錢財，其犯罪之手段、程度，對國家幣券安定及社會金融之影響，及犯罪後之
      態度等一切情狀，量處如主文所示之刑。查獲已印製完成可供行使之用之偽造
      千元鈔九張、五百元鈔四張，及僅偽造尚未切割之千元半成品六百八十一張、
      僅印製一面之千元半成品九百六十三張、僅印製一面之五百元偽鈔半成品二百
      二十五張，均係偽造之幣券，不問屬於犯人與否，均應依妨害國幣懲治條例第
      六條規定宣告沒收。扣案螢幕一台係被告所有供印製偽鈔所用之物，業據被告
      陳明在卷，應依刑法第三十八條第一項第二款之規定宣告沒收。至於另扣案電
      腦一台、印表機二台、墨水夾七個、驗鈔燈一個、掃描器一台等物，係屬證人
      周建勇所有，業據該證人於原法院審理時結證在卷，自無併予宣告沒收之必要
      ，附此敘明。
    (五)
      1.公訴意旨另以：被告基於概括犯意，自九十二年十一月間起至同年十二月八
        日止（前述論罪科刑部分除外），另有連續印製千元、五百元偽鈔；認此部
        分亦涉有妨害國幣懲治條例第三條第一項偽造幣券罪嫌云云。
      2.公訴人認被告此部分亦涉有妨害國幣懲治條例第三條第一項偽造幣券罪嫌，
        無非以警方實施監聽之譯文，其中十一月十一日、十三日、十五日及十二月
        八日通訊譯文即表明要他人提供偽造貨幣之材料，為其主要之論據。然據被
        告在原審之陳述，則堅絕否認有此犯行。
      3.按犯罪事實應依證據認定之，無證據不得推定其犯罪事實，刑事訴訟法第一
        百五十四條第二項定有明文。又事實之認定，應憑證據，如未能發現相當證
        據，或證據不足以證明，自不能以推測或擬制之方法，以為裁判基礎。且認
        定犯罪事實所憑之證據，雖不以直接證據為限，間接證據亦包括在內；然而
        無論直接證據或間接證據，其為訴訟上之證明，須於通常一般之人均不致有
        所懷疑，而得確信其為真實之程度者，始得據為有罪之認定，倘其證明尚未
        達到此一程度，而有合理之懷疑存在時，事實審法院復已就其心證上理由予
        以闡述，敘明其如何無從為有罪之確信，因而為無罪之判決，尚不得任意指
        為違法，最高法院四十年台上字第八六號、七十六年台上字第四九八六號亦
        分別著有判例。經查：
        監察譯文中偵查卷第七十六頁，被告向某女表示：香港的目前是國際三大
          無法突破的地方，他做了很多的防偽，就紙張、技術、版面我可以做到一
          模一樣，讓你分不出來，但是摸下去還有防偽的，他有七大防偽步驟，我
          沒辦法做，我只能做到其中兩項等語。觀諸其內容，僅係在談論與本件無
          關之港幣防偽，被告亦提及渠無法突破防偽設計。此種言談，自不足執為
          被告另有偽造國內幣券之論據。
        監察譯文中偵查卷第八十四頁，被告說「玲瓏說那個是什麼料的」；某女
          說「副料」；被告「說加副料的喔」；由上開簡單之對話內仍，尚不足認
          定被告與他人係在談論偽造幣券之事；更不足以推論被告自斯時起已有偽
          造幣券之犯行。
        監察譯文中偵查卷第八十二頁，某男向被告說：「老哥，等你有空時或者
          是明天，你能不能給我五佰的條碼；... 因為可能會有人跟我拿」云云。
          監察譯文中偵查卷第九十頁，被告向某男說：「你那邊條碼還有吧？...
          那我補四十四張給你，大張或小張的？」等語。均僅提及他人向被告索取
          條碼之談話內容，尚不足據以證明被告自九十二年十一月間起至十二月初
          之間，另有連續印製千元、五百元偽鈔犯行。又，刑法上之幫助犯，以正
          犯已經犯罪為構成要件，故幫助犯無獨立性，如無他人犯罪行為之存在，
          幫助犯即無由成立，最高法院六十年台上字第二一五九號另著有判例。本
          件被告提供條碼予他人，或有幫助他人偽造幣券之嫌；然因公訴人未能提
          出相關資料，用以證明確實有「正犯已經犯罪」之情事存在；觀諸前揭判
          例意旨，此部分亦難以偽造幣券之幫助犯相繩。
        至於，監察譯文中偵查卷第一三二頁，某男向被告提及「你那個偽鈔巷可
          能被破獲了」，談話之時間係在九十二年十二月七日；此部分已屬本案犯
          罪事實欄認定被告「基於意圖供行使之用而偽造幣券之犯意，於九十二年
          十二月九日為警查獲前一、二天，在其臺北市○○區○○街六巷七六
          弄六二號一樓租住處，以友人周建勇所寄放之電腦、印表機及掃描器等工
          具，接續偽造新臺幣一千元偽鈔成品六百九十張、半成品九百六十三張、
          五百元偽鈔成品四張、半成品二百二十五張」之範圍，附此敘明。
      4.此外，復查無其他確切之積極證據足以證明被告確有公訴人所指之此部分偽
        造幣券犯行，此部分被告之犯罪尚屬不能證明。惟因公訴人認被告此部分之
        行為，與前述論罪科刑部分之犯行，有連續犯之關係，屬裁判上之一罪，故
        毋庸另為無罪之諭知。
貳、上訴駁回（被告未經許可寄藏步槍，寄藏可發射子彈具殺傷力改造手槍、子彈，
    及持有第二級毒品安非他命十包）部分：
  一關於被告未經許可寄藏步槍、寄藏可發射子彈具殺傷力改造手槍、子彈部分：
    (一)據被告甲○○在原法院之陳述，對於上揭未經許可寄藏步槍及寄藏可發射子彈
      具殺傷力改造手槍、子彈之事實，均坦承不諱，並有扣案之步槍一支、仿貝瑞
      塔改造手槍一支及子彈十二顆等物可資佐證。復查，扣案槍枝及子彈，經送內
      政部警政署刑事警察局鑑定結果，認為：改造手槍一支，係由仿ＢＥＲＥＴＴ
      Ａ廠８４型半自動手槍製造之玩具手槍換裝土造金屬槍管而成之改造手槍，機
      械性能良好，認具殺傷力；長槍一支，經量測其槍管內徑約８‧５ｍｍ、槍長
      約４９ｃｍ、槍重約３ｋｇ，槍管與槍身處有疑似焊接之痕跡，槍管長約２６
      ‧５ｃｍ，經對照其外觀型式與ＡＫ７４Ｕ攻擊步槍相似，經實際操作其機械
      性能良好，而認具殺傷力；送鑑子彈四十五顆，其中一顆認係由玩具金屬彈殼
      加裝直徑６‧８ｍｍ之金屬彈頭組合而成之改造子彈，經實際試射，可擊發，
      認具殺傷力。其中十一顆，認均係土造子彈（四顆具直徑８‧６ｍｍ金屬彈頭
      、七顆具８ｍｍ金屬彈頭），採樣四顆試射，均可擊發，認均具殺傷力等情；
      有該局九十二年十二月九日刑鑑字第０九二０二三三一六三號槍彈鑑定書一份
      附卷可參（見偵查卷第一四二頁至第一五四頁）。被告此部分之自白核與事實
      相符，自屬可信。本案事證明確，被告此部分犯行亦堪認定。
    (二)核被告此部分所為：
      1.被告寄藏步槍，核係犯槍砲彈藥刀械管制條例第七條第四項之寄藏步槍罪。
        被告於臺北縣中和市住處經警搜索後，於警詢時主動供述警方未發覺之受李
        源崇所託而寄藏步槍犯行，並主動向警方報繳其受託寄藏之步槍一支及彈匣
        一個，有警詢筆錄、內政部警政署刑事警察局扣押筆錄在卷可按（見偵查卷
        第三十四頁至第三十九頁）；依槍砲彈藥刀械管制條例第十八條第一項規定
        應予減輕或免除其刑。本院審酌被告持有、寄藏槍彈數量不少，及被告非法
        槍枝對於社會治安危害極大，人民生命財產均飽受威脅之情，另參酌刑法第
        六十六條之規定，因認就被告所犯違反槍砲彈藥刀械管制條例第七條第四項
        之寄藏步槍罪，應以減輕其刑為適當。
      2.被告寄藏可發射子彈具殺傷力改造手槍、子彈，核係犯槍砲彈藥刀械管制條
        例第十一條第四項之寄藏可發射子彈具殺傷力之槍枝罪、第十二條第四項之
        寄藏子彈罪。被告以一行為同時寄藏可發射子彈具殺傷力改造手槍及子彈，
        係屬一行為而觸犯數罪名之想像競合犯，應從一重之槍砲彈藥刀械管制條例
        第十一條第四項之寄藏可發射子彈具殺傷力之槍枝罪處斷。
      3.被告所犯上開槍砲彈藥刀械管制條例第七條第四項之寄藏步槍罪、第十一條
        第四項之持有可發射子彈具殺傷力之槍枝罪，與前述之槍砲彈藥刀械管制條
        例第七條第四項之持有手槍罪、妨害國幣懲治條例第三條第一項偽造幣券罪
        ，及後述之毒品危害防制條例第十一條第二項持有第二級毒品罪間，犯意各
        別，罪名互殊，應分論併罰。
    (三)原審判決就此部分適用槍砲彈藥刀械管制條例第七條第四項、第十一條第四項
      、第十八條第一項、刑法第五十五條、第四十二條第二項、罰金罰鍰提高標準
      條例第二條、現行法規所定貨幣單位折算新台幣條例第二條之規定，分別：
      1.就被告未經許可寄藏步槍部分，判處有期徒刑壹年拾月，並諭知罰金易服勞
        役之折算標準以新臺幣玖佰元即銀元參佰元折算壹日，及宣告扣案之步槍壹
        支（槍枝管制編號：0000000000號，含彈匣壹個）沒收。
      2.就被告未經許可寄藏可發射子彈具有殺傷力之槍枝部分，判處有期徒刑壹年
        肆月，並諭知罰金易服勞役之折算標準以新臺幣玖佰元即銀元參佰元折算壹
        日，及宣告扣案之仿貝瑞塔改造手槍壹支（槍枝管制編號：0000000
        000號，含彈匣貳個）及子彈柒顆均沒收。
      3.並敘明子彈因鑑定試射五顆（改造子彈一顆，土造子彈四顆）滅失，已失違
        禁物之性質，爰不予宣告沒收。
      4.原判決此部分認定事實、適用法律及量處刑期、罰金，均為妥適。
    (四)被告之上訴意旨雖以：槍砲彈藥刀械管制條例第七條第一項之槍砲，包括自動
      步槍、手槍或各類砲彈，第十一條第一項所指第四條第一項第一款其他可發射
      金屬或子彈具有殺傷力之各式槍砲，兩者範圍截然不同。原審認定被告持有犯
      罪事實之制式手槍及子彈，寄藏步槍及改造手槍、子彈，判決被告持有手槍（
      貝瑞塔）五年四月，寄藏步槍（ＡＫ四七）一年十月，寄藏槍枝（改造）處一
      年四月，該適用法則顯有違誤，殆不論手槍、步槍、子彈，均屬該條例第七條
      第一項所指槍砲，原審適用第七條第四項，第四項之構成要件指未經許可持有
      、寄藏第七條第一項之槍砲、彈藥而言，因此，不論被告持有或寄藏手槍、步
      槍、子彈均以連續犯同一構成要件之第七條第四項論處始為正辦，原審卻以持
      有手槍、寄藏步槍、寄藏槍枝以三罪論處，分別適用第七條第四項及第十一條
      第四項，顯有適用法則不當之違背法令云云。惟：
      1.按連續犯須基於概括犯意，連續數行為而犯同一罪名，所謂同一罪名，指構
        成犯罪要件相同之罪名而言，業經司法院大法官會議釋字第一五二號解釋在
        案（最高法院六十七年臺非字第一九九號判例參照）。又，槍砲彈藥刀械管
        制條例第七條第四項，第十一條第三項係將「持有」與「「寄藏」為分別之
        處罰規定，則單純之「持有」，固不包括「寄藏」，但「寄藏」之受人委託
        代為保管，其保管之本身所為之「持有」，既係「寄藏」之當然結果，法律
        自宜僅就「寄藏」行為為包括之評價，不應另就「持有」予以論罪，最高法
        院七十四年臺上字第三四００號著有判例。
      2.「持有」、「寄藏」槍械既係不同之罪名，則揆諸首揭說明，被告持有貝瑞
        塔制式手槍，與寄藏ＡＫ四七步槍，自無數行為觸犯同一罪名，而適用連續
        犯規定之可言。
      3.制式ＡＫ四七步槍，屬槍砲彈藥刀械管制條例第四條第一項第一款所指之「
        自動步槍，寄藏制式ＡＫ四七步槍，核係犯同條例第七條第四項之寄藏步槍
        罪；改造手槍，屬槍砲彈藥刀械管制條例第四條第一項第一款所指之「其他
        可發射金屬或子彈具有殺傷力之各式槍」，寄藏改造手槍，核係犯同條例第
        十一條第四項之寄藏可發射子彈具殺傷力之槍枝罪；兩者犯罪構成要件亦不
        相同，同無成立連續犯之可能。
      4.被告此部分之上訴，為無理由，應予駁回。
  二關於被告持有第二級毒品部分：
    (一)據被告甲○○在原法院之陳述，則對於上揭持有第二級毒品安非他命之事實，
      已坦承不諱。復查：證人周建勇於原法院審理中具結供證：（甲○○）幫我處
      理房租；因為那時我一直在聲請交保，要籌錢，而且這些東西我還想用，所以
      想把東西寄放在甲○○那裡；... 安非他命、電子秤都有，我是十二月二十五
      日買了安非他命半公斤，就是十三兩，一兩三十七．五克，所以大約是三、四
      百公克；我汐止那邊那了一、二兩，內湖那邊那了一、二兩，所以中和那邊那
      邊應該有十兩左右，大約三、四百公克等語（見原審卷第九十六頁、第九十七
      頁）。又扣案被告購買之結晶二包及周建勇寄託之結晶十包，經送內政部警政
      署刑事警察局鑑定結果，確含有第二級毒品安非他命成分，總淨重三九八點二
      八公克，共取０點二五公克鑑驗用罄，餘三九八點０三公克，亦有該局九十二
      年十二月十八日刑鑑字第０九二０二三四五六三號鑑驗通知書在卷可稽（見偵
      查卷第一九六頁）。被告此部分之自白核與事實相符，自屬可信。本案事證明
      確，被告此部分犯行亦堪認定。
    (二)被告持有周建勇所交付之十包安非他命之行為，核係犯毒品危害防制條例第十
      一條第二項之持有第二級毒品罪。又，毒品危害防制條例業於九十二年六月六
      日經立法院修正通過，總統於九十二年七月九日公布，並自九十三年一月九日
      開始施行，就同法第十一條第二項持有第二級毒品罪之處罰規定，則增列第四
      項「持有毒品達一定數量者，加重其刑至二分之一，其標準由行政院定之。」
      之加重規定，則依刑法第二條第一項但書規定，以適用舊條文對行為人較為有
      利，應予敘明。又，被告所犯上開毒品危害防制條例第十一條第二項持有第二
      級毒品罪，核與前述妨害國幣懲治條例第三條第一項偽造幣券罪、槍砲彈藥刀
      械管制條例第七條第四項之持有手槍罪、第七條第四項之寄藏步槍罪、第十一
      條第四項之持有可發射子彈具殺傷力之槍枝罪間，犯意各別，罪名互殊，應分
      論併罰。
    (三)原審就被告持有第二級毒品罪部分，基此適用修正前毒品危害防制條例第十一
      條第二項、第十八條第一項前段、罰金罰鍰提高標準條例第二條之規定，並審
      酌被告之品行、智識程度及被告年輕力壯，毒品對於社會治安危害甚鉅，然被
      告犯罪後坦承部分犯行，且態度良好，尚有悔意等一切情狀，分別量處有期徒
      刑四月。並以扣案之安非他命十包、二包均為第二級毒品，其中二包安非他命
      係被告因施用第二級毒品所持有，與本件持有周建勇所交付第二級毒品之事實
      無涉，惟因安非他命係違禁物，公訴人既已聲請宣告沒收，是爰併諭知安非他
      命十二包，扣除包裝袋部分驗餘淨重三百九十八‧三公克，應依毒品危害防
      制條例第十八條第一項前段之規定沒收銷燬之。至於十包安非他命之包裝袋因
      係周建勇所交付，非被告所有；另二包安非他命之包裝袋，雖係被告所有之物
      ，然因與本件論罪科刑之持有第二級毒品安非他命無涉，亦非違禁物，均不予
      宣告沒收；至於安非他命吸食器一組、分裝袋一百三十個及電子秤等物，係周
      建勇所有，業經證人周建勇於原法院審理時詳述在卷，且安非他命吸食器一組
      與本件被告持有第二級毒品無關，亦不予宣告沒收。另敘明：「1.因公訴人起
      訴被告販賣安非他命之事實與被告所為持有第二級毒品安非他命之事實，有實
      質上一罪之吸收關係，法院自得就被告持有周建勇所交付第二級毒品安非他命
      十包之事實予以審究，並且就販賣安非他命部分亦無庸另為無罪之諭知。2.被
      告持有周建勇所交付安非他命，既非供己施用，顯係另行起意基於持有第二級
      毒品之犯意而為，與被告另犯施用安非他命犯行，自無實質上一罪之吸收關係
      ，法院亦得予以審究。3.被告尚持有安非他命二包經警查獲，而該二包安非他
      命係被告所有供己施用之毒品，業據被告供承在卷，並非周建勇所交付持有，
      且被告因施用第二級毒品安非他命業經裁定送觀察勒戒後，因無繼續施用毒品
      傾向，由臺灣板橋地方法院檢察署檢察官以九十二年度毒偵字第三九八五號為
      不起訴處分，有不起訴處分書一件在卷可憑，其持有此二包安非他命之行為應
      為該案施用安非他命行為所吸收，自無再予審究之餘地，原應諭知不受理判決
      ，惟因公訴意旨就此部分係與前開持有周建勇所交付安非他命部分，均係以實
      質上一罪起訴，是此部分自無庸再為不受理之諭知。4.公訴意旨原就被告所涉
      違反毒品危害防制條例之犯行，原係認定被告涉犯毒品危害防制條例第四條第
      二項之販賣第二級毒品罪嫌，並以通訊監察譯文、扣案之安非他命、分裝袋等
      物，認其持有安非他命之目的非供自用，為其主要論據。惟查，證人周建勇業
      於本院審理時證稱：扣案安非他命十包、分裝袋、電子秤為伊所有等語（見本
      院九十三年六月十八日、七月二十九日審判筆錄）。核與被告於警詢、偵訊及
      本院審理時，一再供稱安非他命係周建勇所寄放等語相符。另證人劉欣怡於本
      院審理時亦證稱：伊不知道東西是誰的，警詢時說槍械和毒品是甲○○的，是
      因警察說他手上不是他的是誰的，所以我說好像是等語（見本院九十三年六月
      十八日審判筆錄）。又觀諸卷附之通訊監察譯文，其間之內容多有使用代號之
      情形，公訴人並未具體指明代號所代表之意義，因此，被告持有毒品、分裝袋
      及電子秤，至多僅能證明被告確實持有周建勇所交付之第二級毒品安非他命十
      包一節，尚無從遽認被告有販賣之行為，是其所犯應係持有第二級毒品安非他
      命罪，尚無從遽以販賣第二級毒品安非他命之罪名相繩」等語。此部分認定事
      實、適用法律及量處刑期，均為妥適。被告之上訴意旨指摘原判決刑過重，並
      無理由，應予駁回。
    (四)
      1.公訴人之上訴意旨另以：原審認於被告居住處查獲之第二級毒品安非他命，
        係受證人周建勇之託而保管，核其行為僅係單純持有第二級毒品安非他命，
        並無證據佐證被告涉有販賣第二級毒品安非他命，並認起訴書所附通訊監察
        譯文所載均係代號，無以識別其買賣毒品云云，惟本件披告既否認其涉有販
        賣第二級毒品，就卷附之通訊監察譯文亦有相當之爭執，原審法院自應依法
        就上開錄音帶及譯文詳加調查，然原審就上開錄音帶並未予以勘驗，以辨明
        該通訊譯文之記載是否與錄音帶之內容一致，原審之調查證據顯有違誤。再
        者，原審雖以通訊譯文中有諸多代號，而公訴人並未就該代號所表彰之意義
        予以澄清，難認譯文中所示即毒品，惟按公眾周知之事實，無庸舉證，又按
        事實於法院已顯著或為其職務上所已知者，無庸舉證，刑事訴訟法第一百五
        十七條、第一百五十八條分別定有明文，本件公訴人於論告書中已將涉及販
        賣毒品之通聯譯文予以標明出示，原審不僅未勘驗上開錄音帶，以審核該通
        訊內容與錄音帶是否相符，卷附通訊譯文中談及「男的」二兩、「女的」半
        個，均非所字面上所表示之男的、女的，否則為有「兩」或「半個」此種單
        位，又就「男的」「女的」係施用毒品者對於毒品之暱稱一節，亦經其他刑
        事案件之法官所明知，原審既係刑事庭，審理違反毒品危害防制條例之案件
        ，亦非單一，原審徒以公訴人未舉證證明譯文中所謂「男的」「女的」係何
        意義為由，而判決無罪，其證據調查顯有違誤。再者，本件於被告隨身背包
        中係起獲安非他命五十九點八公克，數量非少，然並未查獲施用安非他命之
        器具，參以上開通訊譯文，亦非無佐證被告攜帶重達六十公克安非他命出門
        ，尚難遽認該持有之毒品僅係供自己施用，況且於被告租屋處所獲之十包安
        非他，重達三百四十九公克，然未經當庭提示證人周建勇觀覽，確認究否該
        證人周建勇所寄放者，原審遽以周建勇之證詞即認該所查獲之安非他命係受
        周建勇所寄放一節，誠與刑事訴訟法所規定之調查證據方法有違，其事實認
        定或法律適用顯有違誤，又該扣案之安非他命十二包雖經內政部警政署刑事
        警察局鑑驗，然每包之重量或成分之詳細內容為何，均未載明於鑑驗書內，
        是於被告隨身背包內所查獲安非他命與被告租屋處所查獲之安非他命二者，
        是否確實不同，亦無從得知，然原審即以周建勇之證詞認定不同處所所查獲
        之毒品係不同來源，原審顯未盡調查之能事。原審判決對明顯之客觀證據，
        視而不見。又缺證據與證據關連性連貫後認定事實之基礎經驗，竟以毫無理
        論依據之說詞，認定被告無罪，其判決謬誤，至為明顯等語。
      2.惟按檢察官就被告犯罪事實，應負舉證責任，並指出證明之方法，刑事訴訟
        法第一百六十一條第一項定有明文。又事實之認定，應憑證據，如未能發現
        相當證據，或證據不足以證明，自不能以推測或擬制之方法，以為裁判基礎
        。且認定犯罪事實所憑之證據，雖不以直接證據為限，間接證據亦包括在內
        ；然而無論直接證據或間接證據，其為訴訟上之證明，須於通常一般之人均
        不致有所懷疑，而得確信其為真實之程度者，始得據為有罪之認定，倘其證
        明尚未達到此一程度，而有合理之懷疑存在時，事實審法院復已就其心證上
        理由予以闡述，敘明其如何無從為有罪之確信，因而為無罪之判決，尚不得
        任意指為違法，最高法院四十年台上字第八六號、七十六年台上字第四九八
        六號亦分別著有判例。經查：
        本件關於警局之監聽譯文內容是否正確乙節，公訴人及檢察官均未曾為爭
          執；僅係公訴人對該譯文內容中，有關「兩」、「半個」此種單位，及所
          謂「男的」「女的」究係何所指各節有不同之看法。則「男的」「女的」
          究係指何種毒品，依刑事訴訟法第一百六十一條第一項之規定，自應由公
          訴人負舉證之責任。至於，重新勘驗監聽錄音之內容，本院則認為無此必
          要。
        在本案通訊監聽譯文中，被告及談話之相對人曾多次提及「兩」、「半個
          」之單位，及所謂「男的」、「女的」之暗語，渠等之通話固屬異於常情
          ，多有詭譎之處，而有可疑為談論毒品買賣之情事。然毒品種類繁多，第
          一級毒品海洛因、嗎啡、鴉片、古柯鹼，第二級毒品罌粟、古柯、大麻、
          安非他命、配西汀、潘他唑新及其相類製品，第三級毒品西可巴比妥、異
          戊巴比妥、納洛芬，第四級毒品二丙烯基巴比妥、阿普唑他，均有可能；
          而被告不負自證無罪之義務，所謂「男的」、「女的」，又始終無適當證
          據資料足以究明係屬何種毒品。自難以被告通訊監聽中之談話多有詭譎，
          而有可疑為談論毒品買賣之情事，即逕自認定被告有販賣第二級毒品安非
          他命之犯行。
        本案經警自被告隨身背包中起獲之安非他命雖多達五十九點八公克，然被
          告於同期間，自九十年某月日起至九十二年十二月八日止，因有連續施用
          安非他命犯行，經臺灣板橋地方法院以九十三年毒聲字第二二號裁定應送
          勒戒處所觀察勒戒，亦有臺灣板橋地方法院檢察署九十二年度毒偵字第三
          九八五號不起訴處分書在卷可查（見原審卷第一五三頁）。則被告辯稱查
          獲之安非他命係動渠個人施用；尚非有悖於常理。
        至於，扣案之另十包安非他命，係證人周建勇委託被告保管乙節，則據證
          人周建勇於原法院審理中具結供證：（甲○○）幫我處理房租；因為那時
          我一直在聲請交保，要籌錢，而且這些東西我還想用，所以想把東西寄放
          在甲○○那裡；... 安非他命、電子秤都有，我是十二月二十五日買了安
          非他命半公斤，就是十三兩，一兩三十七．五克，所以大約是三、四百公
          克；我汐止那邊那了一、二兩，內湖那邊那了一、二兩，所以中和那邊那
          邊應該有十兩左右，大約三、四百公克云云（見原審卷第九十六頁、第九
          十七頁）。本院又查無相關證據足認證人周建勇在原審所為前開供證，有
          如何不實之情事；亦難以被告代周建勇保管之安非他命數量龐大，即憑空
          推定被告有販賣安非他命之犯行。
        公訴人之上訴亦無理由，應併予駁回。
參、被告所犯上開撤銷改判（槍砲彈藥刀械管制條例第七條第四項之持有手槍罪、偽
    造幣券罪）部分，與上訴駁回（槍砲彈藥刀械管制條例第七條第四項之持有手槍
    罪、第七條第四項之寄藏步槍罪、第十一條第四項之持有可發射子彈具殺傷力之
    槍枝罪、及毒品危害防制條例第十一條第二項持有第二級毒品罪）部分，並應執
    行刑如主文第四項所示。
肆、被告甲○○經本院合法傳喚，無正當理由未於言詞辯論期日到庭，爰不待其陳述
    逕行判決。
據上論斷，應依刑事訴訟法第三百七十一條、第三百六十九條第一項前段、第三百六
八條、第三百六十四條、第二百九十九條第一項前段，槍砲彈藥刀械管制條例第七條
第四項、第十二條第四項，妨害國幣懲治條例第三條第一項、第六條，刑法第十一條
前段、第二條第一項但書、第二十六條、第五十一條第五款、第七款、第三十八條第
一項第一款、第二款，罰金罰鍰提高標準條例第二條，現行法規所定貨幣單位折算新
台幣條例第二條，判決如主文。
本案經檢察官田炳麟到庭執行職務。
中　　　華　　　民　　　國　　九十三　　年　　 十二 　　月　　 十六 　　日
                              臺灣高等法院刑事第十二庭
                                  審判長法  官  劉  景  星
                                        法  官  陳  志  洋
                                        法  官  陳  博  志
右正本證明與原本無異。
施用第二級毒品部分不得上訴。
其餘部分如不服本判決應於收受送達後十日內向本院提出上訴書狀，其未敘述上訴之
理由者並得於提起上訴後十日內向本院補提理由書（均須按他造當事人之人數附繕本
）。
                                        書記官  陳  嘉  文
中　　　華　　　民　　　國　　九十三　　年　　 十二 　　月　　 十七 　　日
附錄：本案論罪科刑法條全文
妨害國幣懲治條例第三條
意圖供行使之用，而偽造、變造幣券者，處無期徒刑或五年以上有期徒刑，得併科五
千元以下罰金。
犯前項之罪，因而擾亂金融，情節重大者，處死刑。
第一項之未遂犯罰之。
槍砲彈藥刀械管制條例第七條
未經許可，製造、販賣或運輸火砲、肩射武器、機關槍、衝鋒槍、卡柄槍、自動步槍
、普通步槍、馬槍、手槍或各類砲彈、炸彈、爆裂物者，處死刑、無期徒刑或七年以
上有期徒刑；處徒刑者，併科新台幣三千萬元以下罰金。
未經許可，轉讓、出租或出借前項所列槍砲、彈藥者，處無期徒刑或五年以上有期徒
刑，併科新台幣一千萬元以下罰金。
意圖供自己或他人犯罪之用，而犯前二項之罪者，處死刑或無期徒刑；處徒刑者，併
科新台幣五千萬元以下罰金。
未經許可，持有、寄藏或意圖販賣而陳列第一項所列槍砲、彈藥者，處五年以上有期
徒刑，併科新台幣一千萬元以下罰金。
第一項至第三項之未遂犯罰之。
槍砲彈藥刀械管制條例第十一條：
未經許可，製造、販賣或運輸第四條第一項第一款所稱其他可發射金屬或子彈具有殺
傷力之各式槍砲者，處五年以上有期徒刑，併科新臺幣一千萬元以下罰金。
未經許可，轉讓、出租或出借前項所列槍砲者，處三年以上十年以下有期徒刑，併科
新臺幣七百萬元以下罰金。
意圖供自己或他人犯罪之用，而犯前二項之罪者，處無期徒刑或七年以上有期徒刑，
併科新臺幣一千萬元以下罰金。
未經許可，持有、寄藏或意圖販賣而陳列第一項所列槍砲者，處一年以上七年以下有
期徒刑，併科新臺幣七百萬元以下罰金。
第一項至第三項之未遂犯罰之。
修正前毒品危害防制條例第十一條
持有第一級毒品者，處三年以下有期徒刑、拘役或新臺幣五萬元以下罰金。
持有第二級毒品者，處二年以下有期徒刑、拘役或新臺幣三萬元以下罰金。
持有專供製造或施用第一、二級毒品之器具者，處一年以下有期徒刑、拘役或新臺幣
一萬元以下罰金。
